【裁判字號】    89,訴,2624
【裁判日期】    900307
【裁判案由】    毒品危害防制條例
【裁判全文】
臺灣高雄地方法院刑事判決                        八十九年度訴字第二六二四號
    公訴人  台灣高雄地方法院檢察署檢察官
    被  告  甲○○
右列被告因毒品危害防制條例案件，經檢察官提起公訴（八十九年度毒偵字第三四五
八號），本院判決如左：
    主  文
甲○○施用第一級毒品，處有期徒刑柒月，海洛因合計淨重壹點伍貳公克沒收銷燬之
；又施用第二級毒品，處有期徒刑肆月，安非他命驗後毛重拾點柒公克沒收銷燬之，
吸管鏟子壹支、空夾鍊袋貳拾只均沒收。應執行有期徒刑玖月。海洛因合計淨重壹點
伍貳公克、安非他命驗後毛重拾點柒公克均沒收銷毀之。吸管鏟子壹支、空夾鍊袋貳
拾只均沒收。
    事  實
一、甲○○前因施用第二級毒品安非他命案件，經依本院八十八年度毒聲字第六二二
    一號裁定送觀察、勒戒後，認無繼續施用毒品之傾向，業經台灣高雄地方法院檢
    察署檢察官於民國八十八年九月廿一日，以八十八年度偵字第四六二四號不起訴
    處分確定。嗣甲○○五年內復於八十九年五月十日晚上八時許，在高雄縣岡山鎮
    ○○○路二八九號富成賓館五０一房內施用第一、二級毒品海洛因、安非他命，
    為警於同年月十日晚上九時四十分許，在上開賓館房內為警查獲，並扣得第一級
    毒品海洛因合計淨重一‧五二公克、安非他命一０‧七五公克及其所有供施用毒
    品之器具吸管鏟子一支、空夾鏈袋廿只，經依台灣高雄地方法院八十九年度毒聲
    字第四一二二號裁定送觀察、勒戒後，認有繼續施用毒品之傾向。
二、案經高雄縣警察局岡山分局報請臺灣高雄地方法院檢察署檢察官偵查起訴。
    理  由
一、右揭事實，業經被告甲○○坦承不諱，而被告上開經警查獲後所採集之尿液，經
    送高雄縣衛生局檢驗，分別呈現曾施用第一級毒品海洛因及第二級毒品安非他命
    之陽性反應（海洛因施用入人體後，水解還原成嗎啡，再循嗎啡之代謝方式排出
    體外，已據行政院衛生署藥物食品檢驗局（七三）藥檢壹字第三O二二一號函說
    明綦詳，是以被告所施用之毒品應包括海洛因無訛），有高雄縣衛生局八十九年
    五月二十四日八九檢煙字第一四六九號煙毒尿液檢驗成績書一份在卷可稽；而被
    告經警查獲後所查扣之物，其中六包白色粉末經送法務部調查局檢驗之結果，確
    為海洛因無訛（合計淨重一點五二公克），有法務部調查局八十九年五月二十六
    日（八九）陸（一）00000000號鑑定通知書一份，其中晶體十點七五公
    克，經送高雄醫學院附設中和紀念醫院檢驗之結果，其中晶體確為甲基安非他命
    無誤（驗後毛重十點七公克），有高雄醫學大學附設中和紀念醫院八十九年十二
    月二十六日Ｂ-八九-一一四七號檢驗報告附卷，被告之自白可信為真實。被告前
    因施用第二級毒品安非他命案件，經台灣高雄地方法院八十八年度毒聲字第六二
    二一號裁定送觀察、勒戒後，認無繼續施用毒品之傾向，業經檢察官於民國八十
    八年九月廿一日，以八十八年度偵字第四六二四號不起訴處分確定，此有台灣高
    雄地方法院檢察署刑案資料查註紀錄表、台灣高等法院被告前案紀錄表在卷足憑
    ；綜上所述，被告犯罪事證明確，犯行實堪認定。
二、按犯毒品危害防制條例第十條之罪，經觀察勒戒後，無繼續施用毒品之傾向者，
    由檢察官為不起訴處分後，五年內再犯第十條之罪，經觀察勒戒後，認有繼續施
    用毒品之傾向者，不適用前項之規定，且應由檢察官聲請法院裁定令入戒治處所
    施以強制戒治，此觀同條例第二十條第三項之規定已明。被告前已經一次觀察勒
    戒，認無繼續施用毒品傾向，並經不起訴處分確定，其於五年內，再犯前述毒品
    危害防制條例第十條第一項、第二項之罪，經觀察勒戒後，認有繼續施用毒品之
    傾向，已如前述，依前揭規定，被告所為應依毒品危害防制條例第十條第一項、
    第二項之規定論罪科刑。被告所犯二罪間，犯意各別，行為互殊，應予分論併罰
    。被告因施用第一級及第二級毒品前持有毒品之行為，本應以持有論，惟該次持
    有毒品之行為為其後施用毒品之行為所吸收，不另論罪。審酌被告前已經因施用
    毒品而經送觀察、勒戒，惟仍不知痛改前非，猶重蹈覆轍，自殘其身，然念其犯
    罪後態度良好，坦承犯行，爰分別量處如主文所示之刑，併依刑法第五十一條第
    五款之規定，定其應執行之刑，以為懲儆。扣案之白色粉末六包（合計淨重一點
    五二公克）及晶體（驗前毛重十點七五公克，驗後毛重十點七公克），經送法務
    部調查局及高雄醫學院附設中和紀念醫院檢驗之結果，確為第一級毒品海洛因及
    第二級毒品安非他命無訛，已如前述，屬毒品危害防制條例第二條所規定之第一
    級毒品第二級毒品，為違禁物，爰依該條例第十八條第一項前段之規定，宣告沒
    收銷燬之；至於其餘扣案之吸管鏟子一支及空夾鍊袋二十只，為施用毒品安非他
    命之工具，且為被告所有，業經被告陳明在卷，爰依刑法第三十八條第一項第二
    款之規定併與宣告沒收；至於因上開檢驗之故所耗用之毒品海洛因、安非他命，
    既係因檢驗所需而耗用滅失，爰不為沒收銷燬之諭知。
據上論斷，應依刑事訴訟法第二百九十九條第一項前段、毒品危害防制條例第十條第
一項、第二項、第十八條第一項前段、刑法第十一條前段、第三十八條第一項第二款
、第五十一條第五款，判決如主文。
中      華      民      國      九十      年      三     月    七       日
                                      臺灣高雄地方法院刑事第二庭
                                          法  官  施  柏  宏
右正本證明與原本無異。
如不服本判決，應於判決送達後十日內，向本院提出上訴狀。
                                          書記官  邱  秋  珍
中      華      民      國      九十      年      三     月    七       日
附錄本判決論罪科刑之法條
毒品危害防制條例第十條第一項、第二項
施用第一級毒品者，處六月以上五年以下有期徒刑。
施用第二級毒品者，處三年以下有期徒刑。


司法院資訊處製作；財團法人民間司法改革基金會備份。
